臺灣士林地方法院刑事判決　　　　　　100年度審訴緝字第1號
　　公　訴　人　臺灣士林地方法院檢察署檢察官
　　被　　　告　姜重仰
上列被告因違反毒品危害防制條例案件，經檢察官提起公訴（99
年度毒偵字第266 號），被告於準備程序中就被訴事實為有罪陳
述，本院合議庭裁定由受命法官獨任改依簡式審判程序審理，並
判決如下：
    主  文
姜重仰施用第一級毒品，處有期徒刑拾月。扣案之第一級毒品海
洛因（驗餘淨重零點零壹陸公克）沒收銷燬；扣案之包裝海洛因
之塑膠包裝袋壹個、電子磅秤壹臺、吸食器壹組、分裝勺柒支、
玻璃球壹個、塑膠吸管支及塑膠管貳支均沒收。
    事實及理由
一、本件犯罪事實及證據除引用起訴書之記載（如附件起訴書）
    外，另更正並補充：(一)犯罪事實部分：姜重仰前於民國（下
    同）88年間因施用毒品案件，經臺灣板橋地方法院以88年度
    毒聲字第4666號裁定送觀察、勒戒後，認無繼續施用毒品傾
    向而釋放出所，並經臺灣板橋地方法院檢察署以88年度毒偵
    字第3140號為不起訴處分確定。又因施用毒品案件，經臺灣
    板橋地方法院以89年度毒聲字第1821號裁定送觀察、勒戒後
    ，認無繼續施用毒品傾向，於89年3 月22日釋放出所，並由
    臺灣板橋地方法院檢察署以89年度毒偵字第21號、第2454號
    、第2578號、第2706號為不起訴處分確定。再因施用毒品案
    件，經臺灣板橋地方法院裁定令入戒治處所施以強制戒治，
    嗣因執行成效良好，經同法院以90年度毒聲字第791 號裁定
    停止戒治，所餘戒治期間付保護管束，至90年9 月10日保護
    管束期滿未經撤銷，視為執行完畢（於本件不構成累犯）；
    刑責部分經同法院以89年度易字第2939號判決處有期徒刑4
    月，於91年3 月30日執行完畢。復因施用毒品案件，經本院
    以97年度毒聲字第140 號裁定送觀察、勒戒後，認有繼續施
    用毒品傾向，由本院以97年度毒聲字第307 號裁定令入戒治
    處所施以強制戒治（於98年3 月30日停止處分，接續執行他
    案徒刑）。另因詐欺案件，經本院以96年度易字第893 號判
    決處有期徒刑5 月，減為有期徒刑2 月又15日確定；又因侵
    占案件，經臺灣板橋地方法院以97年度易字第3707號判決處
    有期徒刑3 月確定；再因公共危險等案件，經臺灣板橋地方
    法院以97年度交訴字第165 號判決處有期徒刑3 月、6 月，
    應執行有期徒刑8 月確定；上開各罪經臺灣板橋地方法院以
    98 年 度聲字第1414號裁定定應執行刑為有期徒刑10月，後
    因配合司法院釋字第662 號解釋，於98年6 月20日釋放出監
    ，並由同法院以98年度聲字第4605號定其易科罰金之折算標
    準，惟因姜重仰並未到案，由臺灣板橋地方法院於99年1 月
    28日發布通緝，至99年3 月1 日始行歸案，尚未執行完畢（
    於本件不構成累犯）。詎其仍不知悔改，於前述強制戒治執
    行完畢釋放後之5 年內，基於施用第一級毒品與第二級毒品
    之犯意，於99年1 月21日凌晨5 時許，在其位於臺北市○○
    ○路○ 段22 0巷21弄31號3 樓之住處內，以將海洛因與甲基
    安非他命混合置於玻璃球吸食器內燒烤吸食煙霧之方式，同
    時施用第一級毒品海洛因及第二級毒品甲基安非他命1 次。
    嗣於99年1 月22日上午11時50分許，為警持搜索票在上開姜
    重仰住處執行搜索，扣得第一級毒品海洛因1 包、電子磅秤
    1 台、吸食器1 組、分裝勺7 支、玻璃球1 個、吸管3 支及
    塑膠管2 支等物品，經警採集其尿液送驗，呈嗎啡及甲基安
    非他命陽性反應，始查悉上情。(二)證據清單部分：增列交通
    部民用航空局航空醫務中心99年2 月5 日航藥鑑字第099065
    2 號毒品鑑定書1 份（參見本院卷第66頁）。(三)被告於本院
    準備程序及審理中之自白核與起訴書所載證據相符，足見被
    告之自白與事實相符，本件事證明確，被告犯行洵堪認定，
    應依法論科。
二、核被告所為，係犯毒品危害防制條例第10條第1 項之施用第
    一級毒品罪、同條例第10條第2 項之施用第二級毒品罪。其
    持有第一級毒品海洛因及第二級毒品甲基安非他命進而施用
    ，持有毒品之行為為施用毒品之當然手段，均不另論以持有
    毒品罪。又被告以一行為同時觸犯上開2 罪名，為想像競合
    犯，應從一重之施用第一級毒品罪處斷。爰審酌被告前已因
    施用毒品令入勒戒處所觀察勒戒，並經強制戒治，猶不能斷
    絕毒癮而一再施用，顯見其自制力薄弱，惟本件係同時施用
    第一級毒品、第二級毒品1 次，僅屬自殘行為，對於他人之
    法益尚無直接之侵害，被告犯後已坦承犯行，態度尚屬良好
    等一切情狀，參酌公訴人之求刑，量處如主文所示之刑，以
    資懲儆。
三、扣案之第一級毒品海洛因1 包（毛重0.248 公克，淨重0.01
    8 公克，取樣0.002 公克，餘重0.016 公克），應依毒品危
    害防制條例18條第1 項前段之規定宣告沒收銷燬。又包裝該
    海洛因之空塑膠包裝袋1 個、電子磅秤1 臺、吸食器1 組、
    分裝勺7 支、玻璃球1 個、塑膠吸管3 支及塑膠管2 支，均
    為被告所有供施用上開毒品之工具，業經被告於本院審理中
    供承明確，均依法宣告沒收。至扣案之研磨器1 組、塑膠空
    袋15個、分裝袋1 批及針筒3 支，業經被告否認為其所有，
    ，復無其他證據證明係被告所有供本件犯罪所用之物，均不
    予宣告沒收，附此敘明。
據上論斷，應依刑事訴訟法第273 條之1 第1 項、第299 條第1
項前段、第310 條之2 、第454 條，毒品危害防制條例第10條第
1 項、第2 項、第18條第1 項前段，刑法第11條、第55條、第38
條第1 項第2 款、第3 項，判決如主文。
本案經檢察官孟玉梅到庭執行職務。
中    華    民    國    100   年    2     月    25    日
                  刑事第一庭法  官  李育仁
以上正本與原本無異。
如不服本判決，應於收受判決後10日內向本院提出上訴書狀，並
應敘述具體理由；其未敘述上訴理由者，應於上訴期間屆滿後20
日內向本院補提理由書（均須按他造當事人之人數附繕本）「切
勿逕送上級法院」。
                            書記官  張竣閔
中    華    民    國   100    年    2     月    25    日
附錄本案論罪科刑法條全文：
毒品危害防制條例第10條第1項
施用第一級毒品者，處6 月以上5 年以下有期徒刑。
施用第二級毒品者，處3 年以下有期徒刑。